dictionaries/da_DK/da_DK.aff
FLAG num
#Substantiv, konsonantfordobling, fælleskøn, -e i flertal
SFX 19 Y 20
SFX 19 0 b/8,2,5,35,34 b	+KONSONANT_FORDOBLING
SFX 19 0 c/8,2,5,35,34 c	+KONSONANT_FORDOBLING
SFX 19 0 d/8,2,5,35,34 d	+KONSONANT_FORDOBLING
SFX 19 0 f/8,2,5,35,34 f	+KONSONANT_FORDOBLING
SFX 19 0 g/8,2,5,35,34 g	+KONSONANT_FORDOBLING
SFX 19 0 h/8,2,5,35,34 h	+KONSONANT_FORDOBLING
SFX 19 0 j/8,2,5,35,34 j	+KONSONANT_FORDOBLING
SFX 19 0 k/8,2,5,35,34 k	+KONSONANT_FORDOBLING
SFX 19 0 l/8,2,5,35,34 l	+KONSONANT_FORDOBLING
SFX 19 0 m/8,2,5,35,34 m	+KONSONANT_FORDOBLING
SFX 19 0 n/8,2,5,35,34 n	+KONSONANT_FORDOBLING
SFX 19 0 p/8,2,5,35,34 p	+KONSONANT_FORDOBLING
SFX 19 0 q/8,2,5,35,34 q	+KONSONANT_FORDOBLING
SFX 19 0 r/8,2,5,35,34 r	+KONSONANT_FORDOBLING
SFX 19 0 s/8,2,5,35,34 s	+KONSONANT_FORDOBLING
SFX 19 0 t/8,2,5,35,34 t	+KONSONANT_FORDOBLING
SFX 19 0 v/8,2,5,35,34 v	+KONSONANT_FORDOBLING
SFX 19 0 w/8,2,5,35,34 w	+KONSONANT_FORDOBLING
SFX 19 0 x/8,2,5,35,34 x	+KONSONANT_FORDOBLING
SFX 19 0 z/8,2,5,35,34 z	+KONSONANT_FORDOBLING

#Verbum, svagt bøjet, -te i datid
SFX 20 Y 80
SFX 20 e te/34,22 [^b]be	+DATID
SFX 20 e te/34,22 [^c]ce	+DATID
SFX 20 e te/34,22 [^d]de	+DATID
SFX 20 e te/34,22 [^f]fe	+DATID
SFX 20 e te/34,22 [^g]ge	+DATID
SFX 20 e te/34,22 [^h]he	+DATID
SFX 20 e te/34,22 [^j]je	+DATID
SFX 20 e te/34,22 [^k]ke	+DATID
SFX 20 e te/34,22 [^l]le	+DATID
SFX 20 e te/34,22 [^m]me	+DATID
SFX 20 e te/34,22 [^n]ne	+DATID
SFX 20 e te/34,22 [^p]pe	+DATID
SFX 20 e te/34,22 [^q]qe	+DATID
SFX 20 e te/34,22 [^r]re	+DATID
SFX 20 e te/34,22 [^s]se	+DATID
SFX 20 e te/34,22 [^t]te	+DATID
SFX 20 e te/34,22 [^v]ve	+DATID
SFX 20 e te/34,22 [^w]we	+DATID
SFX 20 e te/34,22 [^x]xe	+DATID
SFX 20 e te/34,22 [^z]ze	+DATID
SFX 20 e t/34,22 [^b]be	+PERF_PART
SFX 20 e t/34,22 [^c]ce	+PERF_PART
SFX 20 e t/34,22 [^d]de	+PERF_PART
SFX 20 e t/34,22 [^f]fe	+PERF_PART
SFX 20 e t/34,22 [^g]ge	+PERF_PART
SFX 20 e t/34,22 [^h]he	+PERF_PART
SFX 20 e t/34,22 [^j]je	+PERF_PART
SFX 20 e t/34,22 [^k]ke	+PERF_PART
SFX 20 e t/34,22 [^l]le	+PERF_PART
SFX 20 e t/34,22 [^m]me	+PERF_PART
SFX 20 e t/34,22 [^n]ne	+PERF_PART
SFX 20 e t/34,22 [^p]pe	+PERF_PART
SFX 20 e t/34,22 [^q]qe	+PERF_PART
SFX 20 e t/34,22 [^r]re	+PERF_PART
SFX 20 e t/34,22 [^s]se	+PERF_PART
SFX 20 e t/34,22 [^t]te	+PERF_PART
SFX 20 e t/34,22 [^v]ve	+PERF_PART
SFX 20 e t/34,22 [^w]we	+PERF_PART
SFX 20 e t/34,22 [^x]xe	+PERF_PART
SFX 20 e t/34,22 [^z]ze	+PERF_PART
SFX 20 be te/34,22 bbe	+DATID
SFX 20 ce te/34,22 cce	+DATID
SFX 20 de te/34,22 dde	+DATID
SFX 20 fe te/34,22 ffe	+DATID
SFX 20 ge te/34,22 gge	+DATID
SFX 20 he te/34,22 hhe	+DATID
SFX 20 je te/34,22 jje	+DATID
SFX 20 ke te/34,22 kke	+DATID
SFX 20 le te/34,22 lle	+DATID
SFX 20 me te/34,22 mme	+DATID
SFX 20 ne te/34,22 nne	+DATID
SFX 20 pe te/34,22 ppe	+DATID
SFX 20 qe te/34,22 qqe	+DATID
SFX 20 re te/34,22 rre	+DATID
SFX 20 se te/34,22 sse	+DATID
SFX 20 te te/34,22 tte	+DATID
SFX 20 ve te/34,22 vve	+DATID
SFX 20 we te/34,22 wwe	+DATID
SFX 20 xe te/34,22 xxe	+DATID
SFX 20 ze te/34,22 zze	+DATID
SFX 20 be t/34,22 bbe	+PERF_PART
SFX 20 ce t/34,22 cce	+PERF_PART
SFX 20 de t/34,22 dde	+PERF_PART
SFX 20 fe t/34,22 ffe	+PERF_PART
SFX 20 ge t/34,22 gge	+PERF_PART
SFX 20 he t/34,22 hhe	+PERF_PART
SFX 20 je t/34,22 jje	+PERF_PART
SFX 20 ke t/34,22 kke	+PERF_PART
SFX 20 le t/34,22 lle	+PERF_PART
SFX 20 me t/34,22 mme	+PERF_PART
SFX 20 ne t/34,22 nne	+PERF_PART
SFX 20 pe t/34,22 ppe	+PERF_PART
SFX 20 qe t/34,22 qqe	+PERF_PART
SFX 20 re t/34,22 rre	+PERF_PART
SFX 20 se t/34,22 sse	+PERF_PART
SFX 20 te t/34,22 tte	+PERF_PART
SFX 20 ve t/34,22 vve	+PERF_PART
SFX 20 we t/34,22 wwe	+PERF_PART
SFX 20 xe t/34,22 xxe	+PERF_PART
SFX 20 ze t/34,22 zze	+PERF_PART

#Verbum, svagt bøjet
SFX 21 Y 46
SFX 21 0 r/34 .	+NUTID
SFX 21 0 nde/22,34 e	+PRÆSENS_PART
SFX 21 be 0 bbe	+IMPERATIV
SFX 21 ce 0 cce	+IMPERATIV
SFX 21 de 0 dde	+IMPERATIV
SFX 21 fe 0 ffe	+IMPERATIV
SFX 21 ge 0 gge	+IMPERATIV
SFX 21 he 0 hhe	+IMPERATIV
SFX 21 je 0 jje	+IMPERATIV
SFX 21 ke 0 kke	+IMPERATIV
SFX 21 le 0 lle	+IMPERATIV
SFX 21 me 0 mme	+IMPERATIV
SFX 21 ne 0 nne	+IMPERATIV
SFX 21 pe 0 ppe	+IMPERATIV
SFX 21 qe 0 qqe	+IMPERATIV
SFX 21 re 0 rre	+IMPERATIV
SFX 21 se 0 sse	+IMPERATIV
SFX 21 te 0 tte	+IMPERATIV
SFX 21 ve 0 vve	+IMPERATIV
SFX 21 we 0 wwe	+IMPERATIV
SFX 21 xe 0 xxe	+IMPERATIV
SFX 21 ze 0 zze	+IMPERATIV
SFX 21 e 0 [^b]be	+IMPERATIV
SFX 21 e 0 [^c]ce	+IMPERATIV
SFX 21 e 0 [^d]de	+IMPERATIV
SFX 21 e 0 [^f]fe	+IMPERATIV
SFX 21 e 0 [^g]ge	+IMPERATIV
SFX 21 e 0 [^h]he	+IMPERATIV
SFX 21 e 0 [^j]je	+IMPERATIV
SFX 21 e 0 [^k]ke	+IMPERATIV
SFX 21 e 0 [^l]le	+IMPERATIV
SFX 21 e 0 [^m]me	+IMPERATIV
SFX 21 e 0 [^n]ne	+IMPERATIV
SFX 21 e 0 [^p]pe	+IMPERATIV
SFX 21 e 0 [^q]qe	+IMPERATIV
SFX 21 e 0 [^r]re	+IMPERATIV
SFX 21 e 0 [^s]se	+IMPERATIV
SFX 21 e 0 [^t]te	+IMPERATIV
SFX 21 e 0 [^v]ve	+IMPERATIV
SFX 21 e 0 [^w]we	+IMPERATIV
SFX 21 e 0 [^x]xe	+IMPERATIV
SFX 21 e 0 [^z]ze	+IMPERATIV
SFX 21 0 ende/34,22 [^e]	+PRÆSENS_PART
SFX 21 ere ér ere	+IMPERATIV
SFX 21 0 er/34 [iy]	+NUTID
SFX 21 e 0 [aeiouyæøå]e	+IMPERATIV

#Verbum, passiv
SFX 22 Y 2
SFX 22 0 s/34 [^s]	+PASSIV
SFX 22 0 es/34 [iy]	+PASSIV

#Adjektiv, svagt bøjet, komparation -st
SFX 23 Y 7
SFX 23 0 ere/34 [^e]	+KOMPARATIV
SFX 23 0 st/34,90,89 .	+SUPERLATIV
SFX 23 0 ste/34,90,89 .	+SUPERLATIV_PLURALIS
SFX 23 0 eres/34 [^e]	+GENITIV
SFX 23 0 stes/34,90,89 .	+GENITIV
SFX 23 0 re/34 e	+KOMPARATIV
SFX 23 0 res/34 e	+GENITIV

#Adjektiv, svagt bøjet uden komparation, ikke -e efter aeouæøå
SFX 24 Y 3
SFX 24 0 e/34 [^aeouæøå]	+PLUR_BEK
SFX 24 0 es/34 [^aeouæøå]	+GENITIV
SFX 24 0 s/34 [aeouæøå]	+GENITIV

#Adjektiv, d erstatter t med komparation
SFX 25 Y 4
SFX 25 t de/10,34 .	+PLUR_BEK
SFX 25 t dere/10,34 .	+KOMPARATIV
SFX 25 t dest/10,34 .	+SUPERLATIV
SFX 25 t deste/10,34 .	+SUPERLATIV_PLURALIS

#Adjektiv, d erstatter t uden komparation
SFX 26 Y 2
SFX 26 t de/34 .	+PLUR_BEK
SFX 26 t des/34 .	+GENITIV

#Adjektiv, ender på -ende
SFX 27 Y 1
SFX 27 0 s/34 .	+GENITIV

#Adjektiv, ender på -sk
SFX 28 Y 2
SFX 28 0 e/34 .	+PLUR_BEK
SFX 28 0 es/34 .	+GENITIV

#Sammensætning, fugeelement -s-
SFX 29 Y 2
SFX 29 0 s/32,35,36 .
SFX 29 0 s/33,35,36 .

#Sammensætning, fugeelement -e-
SFX 30 Y 5
SFX 30 0 e/32,36,35 .
SFX 30 0 e/33,36,35 .
SFX 30 0 e-/34 .
SFX 30 0 e-/32,35,36 .
SFX 30 0 e-/33,35,36 .

#Sammensætning, fugeelement Ø
SFX 31 Y 2
SFX 31 0 0/32,36,35 .
SFX 31 0 0/33,36,35 .

#Sammensætning, start
COMPOUNDBEGIN 32

#Sammensætning, midte
COMPOUNDMIDDLE 33

#Sammensætning, slut
COMPOUNDEND 34

#Sammensætning, tillad affix inde i sammensætning
COMPOUNDPERMITFLAG 35

#Sammensætning, kun i sammensætninger
ONLYINCOMPOUND 36

#Sammensætning, bindestreg
PFX 37 Y 1
PFX 37 0 -/35 .	+FUGNING

#Adjektiv, svagt bøjet, komparation -est
SFX 38 Y 5
SFX 38 0 ere/34 .	+KOMPARATIV
SFX 38 0 est/34,90,89 .	+SUPERLATIV
SFX 38 0 este/34,90,89 .	+SUPERLATIV_PLURALIS
SFX 38 0 estes/34,90,89 .	+GENITIV
SFX 38 0 eres/34 .	+GENITIV

#Sammensætning, ord sidst i sammensætning
SFX 39 Y 1
SFX 39 0 0/35,34 .	+ORD_SIDST

#Adjektiv, dobbeltkonsonant (mm), -st
SFX 40 Y 5
SFX 40 0 mere/34 m	+KOMPARATIV
SFX 40 0 st/34,89,90 .	+SUPERLATIV
SFX 40 0 ste/34,89,90 .	+SUPERLATIV_PLURALIS
SFX 40 0 meres/34 m	+GENITIV
SFX 40 0 stes/34,89,90 .	+GENITIV
